# 环保施工企业是否需要提计安全费？

提问人：社后 时间：2011-11-14 10:26:25
一家拟上市的环保设备的设计、制造、安装企业未计提安全费是否会有影响？看了好多上市不久的环保施工企业（如浙江菲达环保）
也没有提安全费（从报表上看），环保施工企业是否属于应提安全费的范围内企业，不提将来不会有影响吧？有些不确定！

回答人：chenyiwei
根据财企[2006]478号文规定，该文件规定的应计提安全费的“建筑施工”是指土木工程、建筑工程、井巷工程、线路管道和设备安装及装修工程的新建、扩建、改建以及矿山建设。因此，如果该企业有安装资质，并且实际上从事安装服务，则应属于安全费的计提范围，并且计提基数按照该文第八条规定，以建筑安装工程造价为计提依据。